# 请教陈版，与业绩相关的负债会计处理

提问人：wzdyx888 时间：2021-11-22 15:41:28
请教陈版，此案例的负债应该如何初始确认，并后续计量？
A公司引入外部第三方投资 5000 万元，第三方投资不占股权，不参与经营管理，不施加影响，出资的收回方式为： 7 年内，每年A公司如盈利，则按约定比例在当年取得分红，A公司如亏损，则当年不承担亏损部分。投资方会委派管理人员，采取一定的监管措施，来保证A公司利润的真实公允。
我认为这个投资不属于权益工具，属于债务工具，觉得可能是按照公允价值计量且其变动计入当期损益的负债，初始确认的金额与 5000 万的差额计入哪里呢？后续每年重新估计一个公允价值吗？分红年度的支出是计入财务费用？
还请陈版主不吝赐教。谢谢

回答人：chenyiwei
如果A公司除了 7 年内每年保证投资方的固定分红以外，无其他合同义务，也不承担以回购或减资方式保证投资方收回本金的合同义务，则A公司只需将 7 年内每年承诺的固定分红金额的折现值确认为一项负债，收到投资款与该项负债的初始计量金额之间的差额仍可以确认为权益（实收资本和资本公积）。相应地，后续每年支付该分红款时，从上述负债中列支。